# 关于不同子公司同时持有一家被投资单位时合并的处理

提问人：wxl8076 时间：2022-02-20 20:33:51
陈版您好，请教一个问题，甲公司和乙公司是A公司的子公司，甲和乙同时持有丙公司股权，甲公司采用权益法核算，乙公司计入其他权益工具投资，两者合并股权也无法形成控制，那么A公司在进行合并时，甲和乙对丙公司的股权时保持单体报表不变，还是合并计算股权比例，按权益法核算呢？
想不明白，恳请指教。谢谢。

回答人：chenyiwei
A公司在进行合并时，甲和乙对丙公司的股权投资应当合并计算股权比例，按权益法核算。即，乙公司自身报表中对丙公司的投资作为“其他权益工具投资”核算，但在A公司合并报表中应调整为权益法核算。
如果乙公司属于“风险投资机构、共同基金、信托公司或包括投连险基金在内的类似主体”的，则乙公司在其个别报表中对该项投资应作为以公允价值计量且其变动计入当期损益的金融资产核算，此时在A公司合并报表中对乙公司所持的这部分股权投资可以继续保持作为金融资产核算的结果。